臺灣高雄地方法院刑事裁定　　　　　　　　　　　　　　九十三年度自字第九六號
　　自　訴　人　甲○○
　　自訴代理人　陳魁元律師
　　被　　　告　乙○○
　　選任辯護人　王進勝律師
　　　　　　　　吳賢明律師
　　　　　　　　黃淑芬律師
右列被告因偽造文書案件，經自訴人提起自訴，本院裁定如左：
    主  文
自訴駁回。
    理  由
一、自訴意旨略以：緣高雄市○○區○○路四小段八三二地號之土地及其上建物即門
    牌號碼高雄市○○區○○路六八六號之二層透天厝房屋之所有權，係自訴人父親
    陳萬吉（於民國九十二年四月二十一日歿）生前分配予自訴人甲○○、自訴人之
    子陳仁閩、自訴人之二哥陳雄河共有（各人之應有部分均為三分之一）。被告乙
    ○○與自訴人為叔姪關係，被告對右述分配財產方式不滿，竟未經自訴人同意，
    擅自將前開房屋二樓於八十八年七月十七日出租予案外人陳王麗美（每月租金新
    台幣（下同）二萬元，租期五年），並偽造自訴人之署押及印文於租賃契約書上
    ，足生損害於自訴人，嗣因自訴人之子陳仁閩對陳王麗美提出民事訴訟請求遷讓
    房屋，才得知上情，因認被告乙○○涉犯刑法第二百十六條、第二百十條行使偽
    造私文書罪嫌。
二、按法院或受命法官於自訴案件第一次審判期日前訊問及調查結果，如認為被告犯
    罪嫌疑不足者，得以裁定駁回自訴，刑事訴訟法第三百二十六條第三項、第一項
    及同法第二百五十二條第十款分別定有明文。次按犯罪事實應依證據認定之，無
    證據不得推定其犯罪事實；又不能證明被告犯罪者，應諭知無罪之判決，刑事訴
    訟法第一百五十四條、第三百零一條第一項前段亦有明文。再認定被告有罪之事
    實，應憑證據，如未能發現相當之證據，或證據不足以證明，自不能以推測或擬
    制之方法，以為裁判之基礎；且認定犯罪事實所憑之證據，其為訴訟上之證明，
    須達於通常一般人均不致有所懷疑，而得確信其為真實之程度者，始得據為有罪
    之認定，倘其證明尚未達到此一程度而有合理之懷疑存在時，尚難為有罪之認定
    基礎，此分別有最高法院四十年臺上字第八六號及七十六年臺上字第四九八六號
    判例可資參照。
三、自訴人認被告涉犯偽造文書之犯行，無非以租賃契約影本、系爭房地登記謄本各
    一紙為證。然訊據被告堅詞否認有何偽造文書之犯行，辯稱：「陳王美麗是向我
    祖父陳萬吉承租的，陳王美麗從八十八年開始承租，因為我祖父不識字，所以才
    要我代自訴人甲○○寫租賃契約，租房子的事情都是我祖父陳萬吉與陳王美麗在
    處理的，因為我祖父只是先將房子過戶給甲○○他們而已，我代寫的租賃契約並
    不是自訴人所提出之租賃契約。」等語，經查：自訴人於本院準備調查程序中自
    承：「我父親陳萬吉在生前先把系爭房屋過戶給我、我兒子陳仁閔及陳雄河，但
    是系爭房屋的租賃事項仍然是由我父親全權處理，房租也是由我父親在收，我父
    親生前都會將房租轉交給我們收受，我父親有問過我們是否同意出租。」等語明
    確。自訴人與被告既均不否認系爭房屋自八十四年七月十四日先過戶予自訴人等
    至陳萬吉過世止，房屋租賃之事項均委由陳萬吉處理之事實，再參酌房屋租賃一
    般均有簽訂書面契約，及自訴人自承至陳萬吉去世為止均有收受陳萬吉轉交之系
    爭房屋二樓租金，堪認自訴人就系爭房於八十八年七月十七日出租於案外人陳王
    麗美之租賃事項（包括租約簽訂、租金收取等），已授權予陳萬吉處理甚明。自
    訴人雖指訴被告係擅自偽造自訴人署押，簽署租賃契約，而出租系爭房屋二樓予
    陳王美麗，然被告若非獲得陳萬吉之授權後，始於與陳王美麗簽訂書面租賃契約
    時，在出租人部分代簽「甲○○」之署押，陳萬吉如何能按時收取租金轉交自訴
    人，是被告在與陳王美麗簽訂之系爭房屋二樓書面租賃契約上簽署自訴人署押一
    事縱係屬實，亦足認被告乃係經獲得自訴人授權之陳萬吉同意而為，自無偽造文
    書可言，從而被告所為與刑法第二百十六條、第二百十條行使偽造私文書罪、刑
    法第二百十五條偽造署押罪之犯罪構成要件均不相符合。此外，自訴人復未提出
    其他證據用資證明被告有偽造文書之犯行，自訴意旨所指被告涉嫌行使偽造文書
    罪嫌顯有不足，依刑事訴訟法第三百二十六條第三項準用同法第二百五十二條第
    十款之規定，自應裁定駁回自訴。
據上論斷，應依刑事訴訟法第三百二十六條第三項、第二百五十二條第十款，裁定如
主文。
中    華    民    國    九十三    年      九      月        二十四      日
                                  臺灣高雄地方法院刑事第十一庭
                                      審判長法  官  徐  美  麗
                                            法  官  高  增  泓
                                            法  官  陳  億  芳
右正本證明與原本無異。
如不服本裁定，應於裁定送達後五日內，向本院提出抗告狀。
                                            書記官  李  梅  芬
中    華    民    國    九十三    年      九      月        二十九      日
